【裁判字號】    95,簡上,108
【裁判日期】    950922
【裁判案由】    竊盜
【裁判全文】
臺灣屏東地方法院刑事判決             95年度簡上字第108號
聲  請  人  臺灣屏東地方法院檢察署檢察官
上  訴  人
即  被  告  甲○○
上列被告因竊盜案件，不服本院刑事庭95年度簡字第817 號，中
華民國95年6 月7 日刑事簡易判決（檢察官聲請簡易判決案號：
台灣屏東地方法院檢察署95年度偵字第2910號）提起上訴，本院
判決如下：
    主  文
上訴駁回。
甲○○緩刑年。
    事 實 及 理 由
一、本案經本院審理結果，認第一審簡易判決之認定事實及證據
    取捨均無不當，爰引用第一審判決書記載之事實及證據（如
    附件）。上訴意旨雖謂：被告因不知這些鋼架看板係乙○○
    所有，以為是他人不要的東西，且扣案之氧氣乙炔是被告維
    修冷氣所用並不是兇器云云。但查：按刑法第321 條第1 項
    第3 款之攜帶兇器竊盜罪，係以行為人攜帶兇器竊盜為其加
    重條件，此所謂兇器，其種類並無限制，凡客觀上足對人之
    生命、身體、安全構成威脅，具有危險性之兇器均屬之，且
    祇須行竊時攜帶此種具有危險性之兇器為已足，並不以攜帶
    之初有行兇之意圖為必要。（有最高法院79年台上5253號判
    決可參）本件扣案之氧氣乙炔鋼瓶質地堅硬，重量不輕，持
    之攻擊他人，足以殺傷人生命、身體之器械，顯為具有危險
    性之兇器。次查被告教育程度為高工畢業，此有警方口卡資
    料可參，被告對於前揭廣告看板之鋼架屬他人所有應有充分
    之認識，其所辯認該物係他人不要之廢棄物等語，應為事後
    卸責之詞，不足採信，綜上所述，上訴人上開上訴意旨，均
    無理由。從而，本件被告加重竊盜犯行，事證明確，堪予認
    定。
二、新舊法比較之說明：
  (一)刑法第2條第1項規定：
    查被告行為後，刑法第2條第1項業於94年2月2日修正公布，
    並自95年7月1日起施行。修正後刑法第2條第1項規定，已
    將新舊法律適用之「從新從輕」原則，改採「從舊從輕」原
    則，而此規定僅係規範行為後法律變更所生新舊法律比較適
    用之準據法，並非實體刑罰法律，自不生行為後法律變更之
    比較適用之問題，應逕行適用新法第2條第1項之規定，為「
    從舊從輕」之比較。
  (二)刑法第41條第1 項規定：
    查被告行為後，刑法第41條第1項前段業於94年2 月2 日修
    正公布，並於95年7月1日施行。修正前刑法第41條第1項前
    段規定：「犯最重本刑為5年以下有期徒刑以下之刑之罪，
    而受6個月以下有期徒刑或拘役之宣告，因身體、教育、職
    業、家庭之關係或其他正當事由，執行顯有困難者，得以1
    元以上3 元以下（按指銀元）折算1日，易科罰金。」，又
    被告行為時之易科罰金折算標準，修正前罰金罰鍰提高標準
    條例第2條前段（現已刪除）規定，就其原定數額提高為100
    倍折算1日，則本件被告行為時之易科罰金折算標準，應以
    銀元300元折算1 日，經折算為新臺幣後，應以新臺幣900
    元折算為1日。惟修正後之刑法第41條第1 項前段則規定：
    「犯最重本刑為5年以下有期徒刑以下之刑之罪，而受6 個
    月以下有期徒刑或拘役之宣告者，得以新臺幣1千元、2 千
    元或3千元折算1日，易科罰金。」比較修正前後之易科罰金
    折算標準，以95年7月1日修正公布施行前之規定，較有利於
    行為人，則應依刑法第2條第1項前段，適用修正前刑法第41
    條第1項前段、罰金罰鍰提高標準條例第2 條規定，定其折
    算標準。
  (三)刑法第74條部分：
    被告行為後，刑法第74條業於94年2月2日修正公布，並於95
    年7月1日施行。但「犯罪在刑法新法施行前，新法施行後，
    緩刑之宣告，應適用新法第74條之規定。」最高法院95年5
    月23日刑事庭第8 次會議決議第7點可資參照。故本案應適
    用新法第74條之規定。
三、核被告所為，係犯刑法第321 條第1 項第3 款之攜帶兇器竊
    盜罪。原審雖未及比較新舊法，但依修正後刑法第2 條第1
    項規定，係以適用行為時法為原則，而依上開新舊法比較之
    說明，可知被告行為後之法律並非較有利於行為人，本案仍
    應適用行為時法，則原判決依刑事訴訟法第449 條第1 項前
    段、第454 條第2 項，刑法第321 條第1 項第3 款、修正前
    第41條第1 項，罰金罰鍰提高標準條例第2 條（修正前）規
    定，判處被告有期徒刑6 月，如易科罰金，以銀元三百元折
    算一日，其法律適用及量刑均屬妥適，上訴人之上訴，為無
    理由，應予駁回。
四、又被告未曾因故意犯罪受有期徒刑以上刑之宣告，此有臺灣
    高等法院被告前案紀錄表、臺灣屏東地方法院檢察署刑案資
    料查註紀錄表在卷可考，並衡量被告所竊得之物品，價值不
    高，且被告於本院審理時確已悔悟其行為不當，犯後態度尚
    良好等一切情狀，應認被告經此教訓，當知警惕而信無再犯
    之虞，本院合議庭綜合各情，所宣告之刑，認以暫不執行為
    適當，併予宣告緩刑3年，以啟自新。
五、依刑事訴訟法第455條之1第3項、第368條、刑法第2條第1項
    前段、第74條第1項第1款判決如主文。
中    華    民    國    95    年    9     月    22    日
                     刑事第二庭 審判長  法  官  羅森德
                                        法  官  陳松檀
                                        法  官  蘇碧珠
右正本證明與原本無異。
不得上訴。
中    華    民    國    95    年    9     月    25    日
                                        書記官  滕一珍


司法院資訊處製作；財團法人民間司法改革基金會備份。
